【裁判字號】    98,簡上,6
【裁判日期】    980505
【裁判案由】    詐欺
【裁判全文】
臺灣高雄地方法院刑事判決               98年度簡上字第6號
上  訴  人
即  被  告  乙○○
上列上訴人因詐欺案件，不服本院高雄簡易庭民國97年11月26日
97年度審簡字第6807號第一審判決（聲請簡易判決處刑案號：97
年度偵字第28835 號），提起上訴，本院管轄之第二審合議庭判
決如下：
    主  文
上訴駁回。
乙○○緩刑貳年，並應向告訴人丙○○、甲○○履行如附表和解
內容所示之分期給付。
    事實及理由
一、本案經本院審理結果，認第一審簡易判決之認事、用法及量
    刑均無不當，應予維持，並引用第一審簡易判決書記載之事
    實、證據及理由（詳如附件）。
二、被告於本院坦承犯行，上訴意旨略以：其與被害人2 人均已
    達成和解，請准為緩刑之諭知等語。經查：
（一）原審以本案事證明確，認被告所為，係犯刑法第30條第1
      項前段、第339 條第1 項之幫助詐欺取財罪，並審酌被告
      提供帳戶帳戶存摺等物予不法份子使用，除使被害人2 人
      受有合計新台幣（下同）62,119元之損害，並造成國家查
      緝犯罪之困難，危害社會治安及金融秩序等一切情狀，量
      處其有期徒刑2 月，並諭知如易科罰金，以1 千元折算1
      日，核其認事用法均無違誤，量刑亦甚妥適，被告以上開
      情詞提起上訴，為無理由，應予駁回。
（二）被告未曾因故意犯罪受有期徒刑以上刑之宣告，有臺灣高
      等法院被告前案紀錄表在卷可按，茲念被告於本院審理中
      坦承犯行，且與被害人丙○○、甲○○達成和解，有本院
      98年度簡上附民字第5 號、第7 號和解筆錄各1 份可稽，
      諒經此偵審及刑之宣告程序，已足策其警惕，本院審酌上
      情，認原審所宣告之刑以暫不執行為適當，爰依刑法第74
      條第1 項第1 款規定，宣告緩刑2 年，並於緩刑期間內，
      課予被告如附表和解內容所示分期給付之負擔，以督促被
      告確實履行和解內容，且謹慎言行，避免再犯，用啟自新
      。
據上論斷，應依刑事訴訟法第455 條之1 第1 項、第3 項、第37
3 條、第364 條、第368 條，刑法第74條第1 項第1 款、第2 項
第3 款，判決如主文。
本案經檢察官李茂增到庭執行職務。
中    華    民    國    98    年    5     月    5     日
                  刑事第十九庭  審判長法  官  李代昌
                                      法  官  吳芝瑛
                                      法  官  周宛瑩
上正本證明與原本無異。
不得上訴。
                                      書記官  彭帥雄
中    華    民    國    98    年    5     月    5     日
附表：和解內容
┌──────┬────────────────────────┐
│被害人丙○○│被告願給付丙○○新台幣（下同）4 萬元，並自民國98│
│部分        │年3 月20日起，按月於每月20日給付5 千元，至全部清│
│            │償完畢為止，如有一期不履行，視為全部到期。      │
├──────┼────────────────────────┤
│被害人甲○○│被告願給付甲○○新台幣（下同）20,998元，並自民國│
│部分        │98年4 月20日起，按月於每月20日前給付3 千元，至全│
│            │部清償完畢為止，如有一期不履行，視為全部到期。  │
└──────┴────────────────────────┘
附錄本案論罪法條：
中華民國刑法第339條
（普通詐欺罪）
意圖為自己或第三人不法之所有，以詐術使人將本人或第三人之
物交付者，處5 年以下有期徒刑、拘役或科或併科1 千元以下罰
金。
以前項方法得財產上不法之利益或使第三人得之者，亦同。
前二項之未遂犯罰之。


司法院資訊處製作；財團法人民間司法改革基金會備份。
